Inventaris van het archief van het Ministerie van Volksgezondheid en Milieuhygiëne: Interdepartementale Stuurgroep Revalidatiebeleid, 1968-1978 en Interdepartementale Stuurgroep Gehandicaptenbeleid, 1978-1991
Nationaal Archief, Den Haag
- Landelijke commissie vroegtijdige onderkenning ontwikkelingsstoornissen (VTO), 1.
  - Notulen van de vergaderingen van de LC VTO, met bijlagen., 1976-1988; 71-84; 14 omslagen
    - 1978, 73
    - 1979, 74
    - 1980, 75
    - 1981, 76
    - 1983, 77
    - 1984, 78
    - 1985, 79
    - 1986, 80
    - 1987, 81
    - 1988 januari, 82
    - 1988 maart-april, 83
    - 1988 juni, 84
  - Notulen van de vergaderingen van de agendacommissie van de LC VTO, met bijlagen., 1976-1979; 87; 1 omslag
  - Notulen van de vergaderingen van de voortgangscommissie van de LC VTO., 1979-1983; 88-90; 3 omslagen
    - 1979-1981, 88
    - 1982, 89
    - 1983, 90
  - Notulen van de bijeenkomst van het LC-VTO, de Interdepartementale Werkgroep Ambulante en Preventieve Voorzieningen voor Hulpverlening aan Jeugdigen (IWAPV) en de Interdepartementale Werkgroep Residentiële Voorzieningen voor Hulpverlening aan Jeugdigen (IWRV), met bijlagen., 1982; 85; 1 omslag
  - Notulen van de vergaderingen van het dagelijks bestuur van de LC VTO., 1983-1988; 91-100; 10 omslagen
    - 1983, 91
    - 1984 januari-februari, 92
    - 1984 april-juni, 93
    - 1984 juli-december, 94
    - 1985 januari-augustus, 95
    - 1985 augustus-november, 96
    - 1986 februari-juni, 97
    - 1986 augustus-december, 98
    - 1987, 99
    - 1988, 100
  - Rapporten en publicaties van het VTO., 1984-1988; 134-139; 5 delen en 1 omslag
    - 1: samenwerking in verband met VTO, 1984., 134; 1 omslag
    - 4: verslag VTO-studiemiddag, 1985., 135
    - 7: VTO coördinatoren conferentie, 1986., 136
    - 9: van psychosociale en pedagogische problemen, 1988., 137
    - Publicatie: Ouders en VTO, 1988., 138
    - Publicatie: VTO doe je zo!, 1988., 139
  - Notulen van de conferentie van het LC VTO met de achterban, 19-20 november 1987, met bijlagen., 86; 1 omslag
  - Stukken betreffende het regeringsstandpunt op het slotadvies inzake VTO en de reacties daarop., 1989; 101; 1 omslag
- Centraal coördinatiepunt bevordering toegankelijkheid (CCPT), 2.
  - Stukken betreffende de instelling van het Centraal Coördinatiepunt voor bevordering van de toegankelijkheid. (CCPT)., 1978-1980; 102; 1 omslag
  - Notulen van de vergaderingenen van het CCPT, met bijlagen., 1980-1989; 103-113; 11 omslagen
    Er ontbreken stukken van diverse vergaderingen en een aantal verslagen.
    - 1980-1981, 103
    - 1982, 104
    - 1983, 105
    - 1984 januari-juli, 106
    - 1984 juli-november, 107
    - 1986-juni 1987, 108
    - 1987 augustus-november, 109
    - 1988 januari-maart, 110
    - 1988 juni, 111
    - 1988 september, 112
    - 1989, 113
  - Jaarrapporten van het CCPT., 1981-1984, 1986, 1988; 114; 1 omslag
  - Verslagen van de CCPT., 1981-1989; 130-133; 3 delen en 1 omslag
    - Informatiedag: inventariseren gebouwen naar toegankelijkheid voor gehandicapten, 1984., 130
    - Symposium Vorm en Norm, 1986., 131
    - Juryrapport prijsvraag aanpasbaar wonen 's-Gravenhage, 1989., 132
    - Eerste nationaal congres van het VTO, 1981., 133; 1 omslag
  - Rapporten van de CCPT., 1983-1987; 122-129; 8 delen
    - 1: model voor toegankelijkheidsinventaris, 1983., 122
    - 2: prototype wenkenblad toegankelijkheid, 1984., 123
    - 3: toegankelijksdoolhof, 1984., 124
    - 4: toegankelijkheid in rijksregelingen, 1985., 125
    - 5: toegankelijkheid in provinciale en gemeentelijke regelingen, 1985., 126
    - 6: onderwijs in toegankelijkheid, 1986., 127
    - 7: rekenen op toegankelijkheid, 1986., 128
    - 8: voorbeeld wenkenblad toegankelijkheid scholen voortgezet onderwijs, 1987., 129
- Subcommissie verkeersproblemen gehandicapten, 3.
  - Notulen van de vergaderingen, met bijlagen., 1978-1982; 143-146; 4 omslagen
    - 1978-1979, 143
    - 1980-1981 maart, 144
    - 1981 mei-september, 145
    - 1981 oktober-1982, 146
- Ambtelijke ondersteuningscommissie internationaal jaar van de gehandicapten 1981, 4.
  - Notulen van de vergaderingen, met bijlagen., 1980-1982; 152; 1 omslag
- Commissie van onderzoek blindengeleidehonden, 5.
  - Notulen van de vergaderingen, met bijlagen., 1982-1984; 147-148; 2 omslagen
    - 1982-1983 januari, 147
    - 1983 maart-1984, 148
  - Advies van de commissie, met concepten en bijlagen., 1983-1984; 149; 1 omslag
- Werkgroep regionalisatie hulpverlening blinden en slechtzienden, 6.
  - Notulen van de vergaderingen, met bijlagen., 1983-1984; 150-151; 2 omslagen
    - 1983 januari-juni, 150
    - 1983 juli-1984, 151
- Subcommissie autisme, 7.
  - Notulen van de vergaderingen, met bijlagen., 1985-1988; 140-142; 2 omslagen en 1 pak
    - 1985-1986, 140
    - 1987, 141; 1 pak
    - 1988, 142